【裁判字號】    89,婚,506
【裁判日期】    890815
【裁判案由】    離婚
【裁判全文】
臺灣臺中地方法院民事判決      八十九年婚字第五○六號
    原      告  甲○○
    送達代收人  丙○○
    被      告  乙○○
                        現居台北市○○路○段一八九號十三樓之一
右當事人間離婚事件，本院判決如左：
    主      文
原告之訴駁回。
訴訟費用由原告負擔。
    事      實
甲、原告方面：
一、聲明：准原告與被告離婚。附帶請求兩造所生子女巫佳芬、巫健銘及巫建達之權
          利義務由原告行使負擔。
二、陳述：
（一）緣兩造於民國七十四年一月三十一日締結連理，原告原本期許雙方能相敬如賓
      ，不意婚後不久，被告乖張之跡即行暴露，婚後一個月被告即四處工作，居無
      定所，原告偶有陪同被告一起去工地，因工作細節問題商討，倘不順其意，即
      對原告施以言行暴力。在八十一年間，被告承包苗栗鯉魚潭水庫洩洪工程，施
      工期間中有一次約晚上十一時許，開車搭載原告，因口角即將原告拉下車，後
      將車頭調回，直衝原告而來，欲置原告於死地，幸經原告急速閃避，否則一命
      鳴呼！又自八十二年七月十四日起，即因細故連續二次傷害原告之身體，致耳
      膜破裂，已經鈞院刑事庭判刑二次；另於八十三年間又因細故關下鐵門，並恐
      嚇原告稱：要殺掉妳，叫妳父親收屍等語。
（二）次查，被告自八十四年迄今，個性均未改變，脾氣粗暴，亂摔東西，夜不歸營
      ，一個月頂多回家兩次且凌晨三時許才回家，原告表示關心問伊行跡，被告卻
      故不告知，目前不知被告工作確實地點為何？
（三）回顧過往及現之婚姻生活，早已處於有名無實之狀態，又原告屢經被告如上之
      身體與精神上虐待，實不足原告續以身相許及續組家庭，爰依民法第一千零五
      十二條第一項第三款及同條第二項難以維持婚姻之重大事由，提起本訴，以求
      解脫。
（四）末以，兩造所生子女，均由原告一手帶大，母子感情深厚，況原告自食其力，
      從事販賣早點之生意，經濟上足以培育子女；而被告工作及行跡不定，不足以
      監護子女，且被告之母親又罹患肺結核之疾，亦不堪照顧孫女，是祈  鈞院將
      子女判歸原告監護，使子女人格有正常之成長。
三、證據：提出戶籍謄本二件為證，並請求調閱被告之前科資料。
乙、被告方面：
一、聲明：如主文所示。
二、陳述：
    被告當初被判刑是因毆打原告之故，被告並沒有調車頭要殺害原告，也沒有恐嚇
    原告，被告是因工作關係才沒有常常回家，如果輕鬆點時，被告每月回家十多次
    ，被告沒有常回家是因一回家就吵吵鬧鬧。
丙、本院依職權函囑台中縣政府派社工員訪視，並調取本院八十二年度易字第六六五
    七號刑事卷，及訊問證人巫佳芬、巫健銘、巫建達。
    理      由
一、本件原告主張緣兩造於七十四年一月三十一日締結連理，不意婚後一個月被告即
    四處工作，居無定所，原告偶有陪同被告一起去工地，因工作細節問題商討，倘
    不順其意，即對原告施以言行暴力。在八十一年間，被告承包苗栗鯉魚潭水庫洩
    洪工程，施工期間中有一次約晚上十一時許，開車搭載原告，因口角即將原告拉
    下車，後將車頭調回，直衝原告而來，欲置原告於死地，幸經原告急速閃避。又
    自八十二年七月十四日起，即因細故連續二次傷害原告之身體，致耳膜破裂；另
    於八十三年間又因細故關下鐵門，並恐嚇原告稱：要殺掉妳，叫妳父親收屍等語
    。次查，被告自八十四年迄今，個性均未改變，脾氣粗暴，亂摔東西，夜不歸營
    ，一個月頂多回家兩次且凌晨三時許才回家，亦不告知行蹤。回顧過往及目前之
    婚姻生活，早已處於有名無實之狀態，又原告屢經被告身體與精神上虐待，實不
    足原告續以身相許及續組家庭，爰依民法第一千零五十二條第一項第三款及同條
    第二項規定，提起本件訴訟等語。被告則以被告當初被判刑是因毆打原告之故，
    被告並沒有調車頭要殺害原告，也沒有恐嚇原告，被告是因工作關係才沒有常常
    回家，如果輕鬆點時，被告每月回家十多次，被告沒有常回家是因一回家就吵吵
    鬧鬧等語，資為抗辯。
二、按當事人主張有利於己之事實者，就其事實有舉證之責任，民事訴訟法第二百七
    十七條定有明文；又民法第一千零五十二條第一項第三款所謂不堪同居之虐待，
    係指以身體上或棈神上不可忍受之痛苦，致不堪繼續同居者而言；夫妻間偶爾失
    和毆打對方，致令受有微傷，如按其情形尚難認為不堪同居之虐待者，不得認他
    方之請求離婚有正當理由，最高法院二十三年上字第六七八號、二十年上字第二
    三四一號分別著有判例意旨足資參照。本件原告主張兩造為夫妻，業據原告提出
    戶籍謄本為證，且為被告所不爭執，自堪認為真實。又原告主張被告八十二年七
    月十四日起，即因細故連續二次傷害原告之身體情事，經本院向台灣高等法院調
    取被告全國前案紀錄表，被告確因傷害罪被處拘役五十日，有其全國前案紀錄表
    在卷可憑，訊之被告亦自承被判刑是因毆打原告之故，是堪信被告曾毆打原告，
    然原告縱受被告毆打，亦是六年前之事，且夫妻互起勃谿，事所恆有，尚難逕認
    原告毆打被告之程度已達不堪同居之虐待。復查，證人即兩造之子女巫佳芬、巫
    健銘、巫建達均證稱：「爸爸最多每月回家一個多禮拜，要看工地離家的遠近，
    我們不覺見爸爸是故意不回來，我們不希望爸爸與媽媽離婚，我們也不覺得爸爸
    不關心我們」等語，故被告辯稱係因工作關係才沒有常常回家一節，應屬真正。
    至原告主張被告八十一年間欲置原告於死地；八十三年間因細故關下鐵門，並恐
    嚇原告稱：要殺掉妳，叫妳父親收屍；及自八十四年迄今，個性均未改變，脾氣
    粗暴，亂摔東西云云，並未舉證以實其說，原告此部分之主張自非可採。揆諸前
    揭說明，本件尚難認原告有達為被告不堪同居虐待之程度。是原告依據民法第一
    千零五十二條第一項第三款之規定訴請離婚，洵屬無據。
三、次依民法第一千零五十二條第二項規定，有同條第一項以外之重大事由，難以維
    持婚姻者，夫妻之一方得請求離婚。然是否有難以維持婚姻之重大事由，判斷標
    準為婚姻是否已生破綻而無回復之希望，此不可由原告已喪失維持婚姻意欲之主
    觀面加以認定，而應依客觀之標準，即難以維持婚姻之事實，是否已達於倘處於
    同一境況，任何人均將喪失維持婚姻希望之程度以決之。如前所述，被告於六年
    前傷害原告，尚難認已達於不堪同居之虐待，事隔多年，被告亦未曾再傷害原告
    ，則其等婚姻生活已非不可期待，自亦未能遽認兩造間業有足以破壞共同生活或
    難以維持共同生活之情事發生，亦難遽認對於兩造家庭生活之美滿幸福，業有妨
    礙之情形。又被告係因工作關係始未經常回家，原告其餘之主張復未能舉證，是
    以，實難認兩造之婚姻已無回復希望，即已達倘處於同一境況，任何人均將不欲
    維持婚姻之境地。從而，原告爰依民法第一千零五十二條第二項之規定，請求裁
    判離婚，依首揭意旨，亦無理由，應予駁回。
四、原告離婚之請求既經駁回，附帶請求兩造所生子女巫佳芬、巫健銘、巫建達之權
    利義務由原告行使負擔部分自無庸裁判，附此敘明。
五、據上論結：本件原告之訴為無理由，依民事訴訟法第七十八條判決如主文。
中      華      民      國    八十九    年      八      月      十五    日
                                    臺灣臺中地方法院家事法庭
~B法      官  林清吟
右為正本係照原本作成
如對本判決上訴須於本判決送達後二十日內向本院提出上訴狀
中      華      民      國    八十九    年      八      月      十五    日
~B法院書記官


司法院資訊處製作；財團法人民間司法改革基金會備份。
